【裁判字號】    96,交聲,2029
【裁判日期】    970430
【裁判案由】    交管條例聲異
【裁判全文】
臺灣板橋地方法院交通事件裁定        96年度交聲字第2029號
原處分機關  交通部公路總局臺北區監理所蘆洲監理站
異  議  人
即受處分人  甲○○
上列異議人即受處分人因違反道路交通管理處罰條例案件，對於
交通部公路總局臺北區監理所蘆洲監理站於中華民國96年12月6
日所為之北監蘆字第裁46-C00000000號裁決不服，聲明異議，本
院裁定如下：
    主  文
異議駁回。
    理  由
一、異議意旨略以：伊騎乘機車途經該交岔路口時，因右方機車
    闖紅燈，伊只好在該交岔路口中央停下來等該機車通過，待
    該機車通過後，綠燈已變為紅燈，伊不得已繼續直行，卻遭
    警攔停制單舉發，認原處分與事實有違，應予撤銷云云。
二、按汽車駕駛人，行經有燈光號誌管制之交岔路口闖紅燈者，
    處新臺幣（下同）1,800 元以上5,400 元以下罰鍰；又汽車
    駕駛人有第53條情形者，除依該條款處罰外，並予記違規點
    數3 點，道路交通管理處罰條例第53條第1 項及第63條第1
    項第3 款分別定有明文。又依道路交通安全規則第2 條第1
    款所定，汽車指在道路上不依軌道或電力架線而以原動機行
    駛之車輛（包括機械腳踏車），機車駕駛人亦應依上開規定
    為之，合先敘明。
三、經查：
(一)、異議人於民國96年10月14日晚上9 時5 分，騎乘車號BG0-71
    6 號重型機車沿臺北縣蘆洲市○○○路○ 段行駛，途經永安
    南路與中原路交岔路口時，竟於永安南路方向管制號誌為紅
    燈之際闖越紅燈，為警當場攔停制單舉發之事實，業據異議
    人對於伊於上開時、地，騎乘該機車於該交岔路口紅燈時始
    越過口之事實並不爭執，並有證人即本件制單舉發員警江國
    榮於本院訊問時到庭具結證述：當天執行路檢勤務而站在蘆
    洲市○○○路○ 段280 號前，距離該交岔路口約2 、30公尺
    ，異議人從永安南路330 幾號往280 號方向直行，經過中原
    路口闖紅燈過來，當時紅燈已經約有3 至5 秒，異議人才騎
    過路口；我把異議人攔下來後，她說她為了閃小貨車且過路
    口時是綠燈，但我並沒看到小貨車，且看到她在路口是紅燈
    時闖越路口；中原路及永安南路都是雙向各一個車道，因為
    異議人行駛方向還沒有過中原路口前右側有一交流道尚未開
    放，所以該路口經常有闖紅燈情形；並無異議人所說當時她
    是綠燈通過十字路口，到馬路中央時右邊路口有機車闖紅燈
    往左行駛，異議人等她通過後再過路口已變為紅燈乙事，我
    沒看到有另一台機車從中原路闖紅燈情形；當時車流不大，
    中原路方向有車輛行駛，但不多；騎機車從永安南路過中原
    路口，如果以時速30、40公里，約須要3 、4 秒；之前不認
    識異議人；該交岔路口不是彎道，我看得到永安南路雙向號
    誌及中原路雙向號誌，因為該交叉路口較寬，以便日後交流
    道開放通行後的車流等語（詳見本院卷第17至19頁）甚明，
    並有臺北縣政府警察局96年10月14日北縣警交字第C0000000
    0 號舉發違反道路交通管理事件通知單1 紙、現場照片10張
    、現場圖及電子地圖各1 紙（詳見本院卷第6 、22至34頁）
    在卷可稽；又衡諸證人江國榮與異議人素不相識，應無仇隙
    怨懟而虛辭構陷異議人之理；況參酌上開證人江國榮所述其
    所站立之位置及現場照片及現場圖、電子地圖所示，證人江
    國榮既可無礙地目視永安南路及中原路雙向號誌及該交岔路
    口車輛往來情狀無訛，自無誤判異議人行駛方向之管制號誌
    之情。是以，證人江國榮上開證述，堪以採信。況證人蔡芝
    國霖業於當場口頭告知異議人違規事實並明確載明在該舉發
    通知單，且既經異議人在當場簽收該舉發通知單無訛，業據
    證人江國榮證述明確，並有本件舉發通知單1 紙（詳見本院
    卷第6 頁）在卷可稽。故異議人執前詞辯解，顯屬事後卸責
    之詞，不足採信。則上開事實，堪以認定屬實。
(二)、綜上所述，原處分機關據以援引道路交通管理處罰條例第53
    條第1 項及第63條第1 項第3 款之規定，裁處罰鍰1,800 元
    ，並記違規點數3 點，於法並無不當。故本件異議為無理由
    ，應予駁回。
四、據上論斷，應依道路交通案件處理辦法第19條，裁定如主文
    。
中    華    民    國    97    年    4     月    30    日
                  交通法庭法  官  饒金鳳
以上正本證明與原本無異。
如不服本裁定應於送達後5日內向本院提出抗告狀。
                          書記官  王春森
中    華    民    國    97    年    4     月    30    日


司法院資訊處製作；財團法人民間司法改革基金會備份。
